【裁判字號】    99,易,370
【裁判日期】    990727
【裁判案由】    毒品危害防制條例
【裁判全文】
臺灣苗栗地方法院刑事判決               99年度易字第370號
公  訴  人  臺灣苗栗地方法院檢察署檢察官
被      告  甲○○
上列被告因毒品危害防制條例案件，經檢察官提起公訴（99年度
毒偵字第200 號、99年度偵字第1018號），被告於本院審理時就
被訴事實為有罪之陳述，經本院裁定進行簡式審判程序，判決如
下：
    主    文
甲○○犯竊盜罪，累犯，處有期徒刑月，如易科罰金，以新臺
幣壹仟元折算壹日。又施用第二級毒品，累犯，處有期徒刑肆月
，如易科罰金，以新臺幣壹仟元折算壹日。應執行有期徒刑陸月
，如易科罰金，以新臺幣壹仟元折算壹日。
    犯罪事實及理由
一、犯罪事實：
  (一)甲○○曾犯遺棄罪，經臺灣新竹地方法院以93年度少連訴字
    第1 號判決判處有期徒刑4 月確定，於民國95年2 月28日縮
    刑期滿執行完畢。另曾於89年間因犯施用毒品案件，經本院
    裁定送觀察、勒戒後，認無繼續施用毒品之傾向，於89年10
    月30日執行完畢釋放，並於同年月31日由臺灣苗栗地方法院
    檢察署檢察官以89年度毒偵字第2187號為不起訴處分確定；
    復於90年間，再因施用毒品案件，經本院裁定送觀察、勒戒
    後，認無繼續施用毒品之傾向，於90年7 月19日執行完畢釋
    放，並於同日由臺灣苗栗地方法院檢察署檢察官以90年度毒
    偵字第957 號為不起訴處分確定。惟前揭觀察、勒戒並無法
    收其實效，其於觀察、勒戒執行完畢釋放後5 年內之91年5
    月至同年9 月13日，又犯連續施用第二級毒品罪，經本院以
    91年度易字第677 號判決判處有期徒刑6 月確定。
  (二)詎甲○○猶不知警惕，意圖為自己不法之所有，於98年6 月
    7 日凌晨4 時許，駕駛其向不知情友人陳正陽借用之車牌號
    碼8405-TX 號自用小貨車，前往苗栗縣頭份鎮廣興里6 鄰廣
    興139 號乙○○所經營之榮興行資源回收場，徒手竊取乙○
    ○所有之ㄇ字型鐵6 支、鐵架踏板1 個（價值約新臺幣3760
    元）。得手後，將上開物品搬運上車，尚未及離去現場之際
    ，適乙○○因聽聞異響而前往查看，甲○○遂先暫時棄車逃
    離現場，旋再俟乙○○未及注意之機，返回現場欲駕車離去
    ，惟又為乙○○發覺，始棄車逃離現場，倉皇間將車鑰匙與
    其所使用門號0000000000號行動電話遺留於車內，嗣經警據
    報後，依遺留於現場之事證，循線查獲。
  (三)甲○○另基於施用第二級毒品之犯意，於98年11月24日中午
    某時許，在苗栗縣苗栗市○○路某工地內，以將甲基安非他
    命置於燈泡（未扣案）內加熱而吸其煙霧之方式，施用第二
    級毒品甲基安非他命乙次。嗣於98年11月27日凌晨1 時20分
    許，其因另涉犯竊盜案件接受苗栗縣警察局竹南分局談文派
    出所員警製作警詢筆錄時，於有偵查犯罪職權之苗栗縣警察
    局竹南分局談文派出所員警發覺前，即主動供出上開施用毒
    品犯行而自首，並接受裁判，且同意採集尿液送驗，經送驗
    結果確呈安非他命、甲基安非他命陽性反應。
二、上開犯罪事實，迭據被告甲○○於警詢、偵查中及本院審理
    時坦承不諱，核與證人即告訴人乙○○於警詢時指述之情節
    相符，並經證人即提供車輛予被告使用之陳正陽、提供行動
    電話予被告使用之陳鳳金證述明確，並有贓物認領保管單1
    紙、行竊現場照片12張在卷可稽；另被告於99年11月27日上
    午10時許，經苗栗縣警察局竹南分局談文派出所員警採集尿
    液送檢驗結果，確呈安非他命及甲基安非他命陽性反應，亦
    有苗栗縣警察局竹南分局偵辦毒品案件尿液鑑驗代碼對照表
    、濫用藥物尿液檢驗監管紀錄表、中山醫學大學附設醫院檢
    驗科藥物檢測中心於98年12月11日出具之尿液檢驗報告附卷
    足佐，足認被告上開自白均核與事實相符，其竊盜、施用第
    二級毒品甲基安非他命之犯行，事證明確，均堪以認定。
三、核被告甲○○就犯罪事實欄(二)所為，係犯刑法第320 條第1
    項之竊盜罪；就犯罪事實欄(三)所為，則係犯毒品危害防制條
    例第10條第2 項之施用第二級毒品罪。其施用前後持有第二
    級毒品甲基安非他命之低度行為，為其施用之高度行為吸收
    ，不另論罪。又被告所犯上開2 罪，犯意各別，行為不同，
    應分論併罰。再被告前有如犯罪事實欄(一)所載之前案科刑及
    執行紀錄，有臺灣高等法院被告前案紀錄表及臺灣苗栗地方
    法院檢察署刑案資料查註紀錄表在卷可稽，其受有期徒刑執
    行完畢後，5 年內故意再犯本件有期徒刑以上之2 罪，均為
    累犯，應俱依刑法第47條第1 項之規定，加重其刑。又被告
    係因另涉竊盜案件，於98年11月27日為警查獲時，在有偵查
    犯罪職權之苗栗縣警察局竹南分局談文派出所員警發現前，
    即坦承施用甲基安非他命，並同意採尿送驗等情，有苗栗縣
    警察局竹南分局刑事案件報告書、被告警詢筆錄各1 份附卷
    足憑，堪認被告係對於未發覺之罪自首而受裁判，爰依刑法
    第62條前段規定減輕其刑，並先加後減之。
四、爰審酌被告甲○○正值青壯，不思以正當方式取得財物，竟
    貪圖私慾而竊取被害人財物，侵害被害人之財產權益，並危
    害社會治安及民眾財產安全；復曾因施用毒品經觀察、勒戒
    ，並判處罪刑，猶未知悔悟，再犯本案施用毒品犯行，戕害
    身心，所為誠屬不該，惟念其犯後均坦承犯行，所竊財物價
    值非鉅，並均已由被害人領回，未造成重大損害，兼衡其犯
    罪動機、目的、手段、智識程度、犯後態度尚稱良好等一切
    情狀，分別量處如主文所示之刑，並諭知易科罰金之折算標
    準，暨定其應執行之刑併諭知易科罰金之折算標準。
據上論斷，應依刑事訴訟法第273 條之1 第1 項、第299 條第1
項前段，毒品危害防制條例第10條第2 項，刑法第320 條第1 項
、第47條第1 項、第62條、第41條第1 項前段、第51條第5 款，
刑法施行法第1 條之1 第1 項、第2 項前段，判決如主文。
本案經檢察官黃俊鳴到庭執行職務。
中    華    民    國    99    年    7     月    27    日
                  刑事第三庭    法  官  林佩儒
以上正本證明與原本無異。
如不服本判決應於收受判決後10日內向本院提出上訴書狀，並應
敘述具體理由；其未敘述上訴理由者，應於上訴期間屆滿後20日
內向本院補提理由書（均須按他造當事人之人數附繕本）「切勿
逕送上級法院」。
告訴人或被害人對於判決如有不服具備理由請求檢察官上訴者，
其上訴期間之計算係以檢察官收受判決正本之日期為準。
                                書記官  陳玲君
中    華    民    國    99    年    7     月    27    日
附錄本案論罪科刑法條：
刑法第320條第1項
意圖為自己或第三人不法之所有，而竊取他人之動產者，為竊盜
罪，處5  年以下有期徒刑、拘役或 5 百元以下罰金。
意圖為自己或第三人不法之利益，而竊佔他人之不動產者，依前
項之規定處斷。
前二項之未遂犯罰之。
毒品危害防制條例第10條
施用第一級毒品者，處6月以上5年以下有期徒刑。
施用第二級毒品者，處3年以下有期徒刑。

司法院資訊處製作；財團法人民間司法改革基金會備份。
